【裁判字號】    95,易,1449
【裁判日期】    951212
【裁判案由】    竊盜
【裁判全文】
臺灣士林地方法院刑事判決              95年度易字第1449號
公  訴  人  臺灣士林地方法院檢察署檢察官
被      告  乙○○
上列被告因竊盜案件，經檢察官提起公訴（95年度偵字第12699
號），被告於本院準備程序中，就被訴事實為有罪之陳述，經告
知被告簡式審判程序之旨，並聽取當事人之意見後，合議庭裁定
由受命法官獨任進行簡式審判程序，並判決如下：
    主  文
乙○○竊盜，累犯，處有期徒刑捌月。
    事  實
一、乙○○前於民國91年間因違反毒品危害防制條例案件，經臺
    灣臺中地方法院於民國91年10月3 日以91年度訴字第2172號
    判決判處有期徒刑7 月確定，並於93年4 月11日因縮短刑期
    執行完畢，復於95年間因犯竊盜案件，經臺灣台中地方法院
    於95年10月11日以95年度易字第2494號判決判處有期徒刑6
    月確定（尚未執行完畢）。詎猶不知悔改，復意圖為自己不
    法之所有，於95年10月4 日凌晨0 時許，在臺北市○○區○
    ○街78號1 樓前，徒手竊得甲○○所有放置於車牌號碼CTJ
    ─301 號重型機車上鋁梯1 具（市價約新臺幣2,900 元），
    甫得手之際，旋遭甲○○發現報警逮捕，並扣得該鋁梯1 具
    。
二、案經臺北市政府警察局北投分局報請臺灣士林地方法院檢察
    署檢察官偵查起訴。
    理  由
一、上開犯罪事實，迭據被告乙○○於警詢、偵查、本院準備程
    序及審理時坦承不諱（見偵查卷第11至12頁、第32至33頁及
    本院95年11月28日準備程序筆錄），核與被害人甲○○於警
    詢指述其所有之鋁梯於上開時地遭被告竊取之情節相符（見
    偵查卷第13至14頁），並有贓物認領保管單1 紙、查獲之贓
    物照片2 張（見偵查卷第21、26頁）在卷足資佐證，堪認被
    告自白與事實相符，足堪採信。本案事證至為明確，被告犯
    行可以認定，自應依法論科。
二、核被告乙○○所為，係犯刑法第320 條第1 項竊盜罪。被告
    有如事實欄所載前科及刑之執行情形，有臺灣高等法院被告
    前案紀錄表1 份在卷可稽，其於受徒刑之執行完畢，5 年以
    內故意再犯有期徒刑以上之本罪，為累犯，應依刑法第47條
    第1 項規定予加重其刑。爰審酌被告有多次竊盜前科，素行
    不佳，且其年輕力壯，不思正途謀生，竟一再竊取他人財物
    ，惡性重大，兼衡其犯罪動機、目的、手段、所竊財物價值
    及犯罪後坦承犯行之態度等一切情狀，量處如主文所示之刑
    。
三、公訴意旨雖以被告於本案發生前另有2 次竊盜犯行，分別經
    臺灣士林地方法院檢察官於95年8 月8 日以95年度偵字第92
    81號及臺灣臺中地方法院檢察署檢察官於同年月29日以該署
    95年度偵字第18517 號提起公訴，有刑案資料查註紀錄表1
    份在卷足參，被告竟在該等案件未經法院判決確定前，即再
    度涉犯本案，足認上開刑罰實不足以收矯正成效，且其應有
    犯罪習慣，請依竊盜犯贓物犯保安處分條例第3 條第1 項第
    1 款之規定，令其應於刑之執行前，入勞動場所強制工作3
    年，以資矯治並促其再社會化等語。惟按保安處分係針對受
    處分人將來之危險性所為之處置，以達教化、治療之目的，
    為刑罰之補充制度，保安處分中之強制工作，旨在對嚴重職
    業性犯罪及欠缺正確工作觀念或無正常工作因而犯罪者，強
    制其從事勞動，學習一技之長及正確之謀生觀念，使其日後
    重返社會，能適應社會生活。然保安處分之措施亦含社會隔
    離、拘束身體自由之性質，其限制人民之權利，實與刑罰同
    ，自應受比例原則之規範，使保安處分之宣告，與行為人所
    為行為之嚴重性、行為人所表現之危險性，及對行為人未來
    行為之期待性相當（最高法院91年度臺上字第4625號判決意
    旨參照）。查被告除公訴人所指前開2 件竊盜案件外，並無
    其他竊盜犯罪紀錄，有臺灣高等法院被告前案紀錄表1 份在
    卷可稽，而被告所涉犯之2 起起竊盜案件，雖經偵查起訴，
    但目前僅經臺灣台中地方法院於95年10月11日以95年度易字
    第2494號判決判處有期徒刑6 月確定，另一件則尚未判決，
    不宜逕以之在本案為被告有竊盜犯罪習慣之依據，且本件竊
    盜犯行，情節尚非屬重大，經本院判處被告有期徒刑8 月，
    因刑度未達1 年，依竊盜犯贓物犯保安處分條例第2 條第4
    項之規定，不適用該條例，故尚不宜適用竊盜犯贓物犯保安
    處分條例第3 條第1 項規定，為被告應於刑之執行前令入勞
    動場所強制工作之宣告，是檢察官聲請諭知強制工作部分，
    尚無必要，併此敘明。
據上論斷，應依刑事訴訟法第273 條之1 第1 項、第299 條第1
項前段，刑法第320 條第1 項、第47條第1 項，刑法施行法第1
之1 條，判決如主文。
本案經檢察官方祥鴻到庭執行職務。
中    華    民    國    95    年    12    月    12    日
                  刑事第五庭法  官  汪梅芬
以上正本證明與原本無異。
如不服本判決，應於判決送達後10日內向本院提出上訴狀（須
附繕本）。
                            書記官  張成龍
中    華    民    國    95    年    12    月    12    日
附錄本案論罪科刑法條全文：
中華民國刑法第320條
（普通竊盜罪、竊佔罪）
意圖為自己或第三人不法之所有，而竊取他人之動產者，為竊盜
罪，處5 年以下有期徒刑、拘役或5 百元以下罰金。
意圖為自己或第三人不法之利益，而竊佔他人之不動產者，依前
項之規定處斷。


司法院資訊處製作；財團法人民間司法改革基金會備份。
